【裁判字號】    97,抗,490
【裁判日期】    971106
【裁判案由】    聲請法官迴避
【裁判全文】
臺灣高等法院高雄分院刑事裁定           97年度抗字第490號
抗  告  人
即聲請  人  甲○○
上列抗告人因聲請法官迴避案件，不服臺灣高雄地方法院中華民
國97年9 月18日裁定（97年度聲字第301 號），提起抗告，本院
裁定如下：
    主  文
抗告駁回。
    理  由
一、按刑事訴訟法有關法官迴避之規定，旨在避免法官因與當事
    人或其他訴訟關係人有特定之關係存在，恐有致其執行職務
    產生偏頗，或雖無上開特定關係，惟足認其執行職務有偏頗
    之虞等情況之下，所設立之補救措施規定，故其聲請應在原
    承辦法官終結該案件前為之，此觀之刑事訴訟法第17條、第
    18條之規定自明；如原承辦法官已經就該案件裁判而終結，
    案件已經脫離其繫屬，當事人僅得以上訴或抗告等方式尋求
    救濟，自無再聲請法官迴避之餘地。
二、經查，本件聲請人因台灣高雄地方法院97年度自字第8 號妨
    害自由等案件聲請承辦法官黃建榮、蘇揚旭、李殷君等人迴
    避，經台灣高雄地方法院分案予法官蔡國卿、蔡書瑜、何佩
    陵審理（97年度聲字第281 號），上開聲請迴避案件業於97
    年4 月29日裁定聲請駁回，有原審法院97年度聲字第281 號
    刑事裁定1 份在卷可查，該案件已經終結，乃聲請人遲至97
    年5 月9 日始向原審法院具狀聲請法官蔡國卿、蔡書瑜、何
    佩陵等人迴避，有其聲請狀上原審法院收文章可證，核之上
    開說明，其聲請自無理由。
三、原審因而裁定駁回抗告人之聲請，核無不合。抗告意旨，雖
    以依刑事訴訟法第19條規定：「前條第1 款情形，不問訴訟
    程度如何，當事人得隨時聲請推事迴避。」；「前條第2 款
    情形，如當事人已就該案件有所聲明或陳述後，不得聲請推
    事迴避。但聲請迴避之原因發生在後或知悉在後者，不在此
    限。」，認為聲請人仍得於原案件裁定終結後聲請迴避云云
    ，指摘原裁定不當。然查原承辦法官蔡國卿、蔡書瑜、何佩
    陵等人受理97年度聲字第281 號案件既於97年4 月29日裁定
    終結，案件已經脫離其繫屬，自無從於案件終結後再聲請迴
    避（按所謂不問訴訟程度如何，當事人得隨時聲請推事迴避
    ，係指限於在案件進行中，當事人始得隨時得聲請迴避，亦
    才有所謂「訴訟程度進行之情形」可言，至於案件終結後，
    已經脫離繫屬，並無訴訟程度進行之問題，自無從再聲請迴
    避），本件抗告，並無理由，應予駁回。
據上論結，應依刑事訴訟法第412 條，裁定如主文。
中    華    民    國    97    年    11    月     6    日
                  刑事第五庭    審判長法  官  曾永宗
                                      法  官  王伯文
                                      法  官  任森銓
以上正本證明與原本無異。
不得再抗告。
中    華    民    國    97    年    11    月    6     日
                                      書記官  廖素珍


司法院資訊處製作；財團法人民間司法改革基金會備份。
